臺灣彰化地方法院民事判決
109年度訴字第1495號
原      告  承源反光有限公司

法定代理人  蕭源豐  
訴訟代理人  李育錚律師
複代理人    廖友吉律師
訴訟代理人  王晨桓律師
被      告  凱聖工業股份有限公司

法定代理人  劉彩貞  
訴訟代理人  賴柏宏律師
上列當事人間請求給付貨款事件，本院於民國111年3月30日言詞
辯論終結，判決如下：
    主  文
被告應給付原告新台幣1,215,661元，以及各依附表所示金額各
自附表所示利息起算日起至清償日止，按週年利率百分之五計算
之利息。
訴訟費用由被告負擔。
本判決於原告以新台幣405,220元為被告預供擔保後，得假執行
；但被告如以新台幣1,215,661元為原告供擔保後，得免為假執
行。
    事實及理由
一、原告聲明求為判決被告應給付原告新台幣（下同）1,215,66
    1元，及按附表所載利息起算日起至清償日止，按年息5%計
    算之利息；併願供擔保請准宣告假執行。主張略以：
  ㈠原告是臺灣微粒有限公司的子公司，在民國108年左右設立，
    被告於109年3月至6月間，向原告訂購反光紗產品（下稱系
    爭產品），雙方約定由原告按月於每月底開立請款對帳單，
    被告依月結2個月之條件開立金額相符之支票予原告，就附
    表所示之反光紗成立買賣契約，買賣系爭產品及價金均如附
    表所示，當時也有跟被告更改發票的抬頭為原告，被告也知
    悉契約是存在於兩造之間，訴外人朱姵穎是原告公司的人，
    原告主要業務是加工裁切，因為被告購買的反光紗須經裁切
    程序，當時就約定是原告與被告成立買賣，原告依約定交貨
    後，分別於109年3月30日、109年4月29日、109年5月29日與
    109年6月29日開立金額252,391元、103,118元、417,325元
    、442,827元之請款單，依約定被告應於109年5月31日、109
    年6月30日、109年7月31日與109年8月31日，開立金額相同
    之支票予原告，惟被告未依約定開立支票亦未支付貨款，原
    告於109年9月9日、18日發函催告被告履行貨款給付義務，
    被告仍未付款，原告自得請求被告給付1,215,661元及利息
    。
　㈡被告向原告購買反光紗產品時，均僅就尺寸、數量、顏色達
    成合意，從未就系爭產品中所含有機錫成分應符合特定標準
    （包括歐盟REACH標準、或OEKO標準）乙事達成合意，被告
    亦未要求系爭產品之品質應符合特定標準，原告依歷來交易
    習慣，提供通過歐盟「ROHS」檢測標準及我國經濟部標準檢
    驗局制定公布之CNS 15290「紡織品安全規範（一般要求）
    」國家標準之產品予被告，應認其給付已具備中等品質，而
    無違反債之本旨。被告突然於109年5月21日詢問原告是否有
    反光材料之SGS檢驗報告，並未說明索取報告之緣由，原告
    基於業務推展之目的，於當日將檢驗報告（如被證6）提供
    被告參考，惟該份報告實際上乃原告其他客戶所訂購反光帶
    產品通過歐盟REACH檢測標準之報告，並非是系爭產品之檢
    驗報告，被告直到109年6月3日才以LINE主動提出品牌標準
    予原告，惟未於後續向原告所發送之訂單上載明有何要求。
    原告提供之系爭產品既均合於歐盟「REACH」標準
　　，自無違反債之本旨。
　㈢原告自109年3月起即陸續交付系爭產品予被告，被告收受後
    均從未主動檢查系爭產品、並通知原告系爭產品存在未符合
    歐盟「REACH」標準之問題，嗣直至109年5月28日，方以通
    訊軟體告知原告系爭產品遭下游廠商質疑該等反光紗產品所
    含有機錫成分並未符合歐盟「REACH」標準乙事，被告既然
    主張在109年5月就發現有不符合標準的問題，為何6月份還
    繼續向原告下單訂購，且亦均同意收受系爭產品，未即時將
    該等產品所含成分之疑義通知原告，此應屬被告怠於履行其
    從速檢查義務之情，依民法第356條第2項規定，應視為被告
    已承認其所受領之系爭產品具有契約約定之品質，被告自無
    從再主張依民法第227條第1項不完全給付之請求權規定，對
    原告主張解除系爭契約、拒付貨款。被告所提出反光紗產品
    有機錫成分不合格報告（如被證2、被證3），是否為原告之
    系爭產品洵有疑義。退步言之，縱認系爭產品涉有未合於債
    之本旨之瑕疵，被告未曾有定期限命原告補正瑕疵之行為，
    與民法第254條所定之契約解除權之要件不合。被告請求原
    告負不完全給付債務不履行責任，賠償被告美金44,575.57
    元、新台幣329,133元，並據此主張抵銷貨款云云，均未提
    出具體事證以實其說，被告空言受有該等損害，自無可採等
    語。
二、被告聲明求為判決原告之訴駁回，如受不利判決願供擔保聲
    請宣告免為假執行。答辯略以：
　㈠原告係於108年4月22日設立登記，自無可能與被告交易達二
    十餘年。被告於109年3月至6月間，係向臺灣微粒有限公司
    之業務朱姵穎訂購系爭產品，朱姵穎處理本件採購客訴時，
    亦坦承其所代表的為臺灣微粒有限公司，系爭買賣之當事人
    ，應為臺灣微粒有限公司及被告，原告並非買賣之當事人，
    朱姵穎接獲被告之下訂後，始告稱因稅務考量，日後改以原
    告名義開立發票及向被告請款，但仍係由臺灣微粒有限公司
    工廠出貨予被告，不影響被告之權益等語，要求被告採購人
    員於前揭訂購單上「廠商：微粒有限公司」上方加註「承源
    」字樣，被告未察而從之，因此原告請求被告給付貨款顯無
    理由。
　㈡縱認原告為出賣人，原告之廠商基本資料所示代表人與臺灣
    微粒有限公司負責人均為蕭源豐，且原告所登記之電話號碼
    、傳真號碼及電子郵件均與臺灣微粒有限公司完全相同，其
    登記之廠商網頁更直接記載為「http:/microlite.indoor.c
    om」，足見原告係以前揭網頁作為其反光紗材料產品之品質
    介紹及說明。原告既宣稱符合其反光材料經SGS認定符合REA
    CH標準認證，並可提供通過前揭標準認證報告，如無超乎現
    有國際環保條例規範認證報告的額外需求者，各品牌與代工
    廠可逕行下單訂購等語，則系爭產品應有歐盟REACH標準之
    適用。被告於109年5月間接獲下游廠商反映系爭產品有多項
    有機錫化合物檢驗結果超出標準，被告遂將留存於倉庫之系
    爭產品送驗，結果係超標（如被證3），被告採購人員陳美
    鳳旋即聯繫朱姵穎，並無被告所指未從速檢查之情事，出賣
    人即重新安排確認配方及送SGS檢驗，並坦承原本交付之反
    光紗材料不符約定之品質，則在出賣人提出約定之系爭反光
    紗材料前，被告應得主張民法第264條規定之同時履行抗辯
    而拒絕付款。
　㈢系爭產品雖符合歐盟REACH標準，然兩造約定之標準並非只有
    REACH標準，系爭產品有機錫化合物檢驗結果超標之瑕疵，
    係於契約成立後始發生，且屬可歸責於出賣人之事由所致，
    則被告除得請求出賣人負物之瑕疵擔保責任外，尚得就出賣
    人之不完全給付，且因系爭材料供下游廠商加工生產之目的
    ，縱經補正仍已不具實益，而得依給付不能之規定行使其權
    利，即得請求解除契約，並請求損害賠償。被告因出貨提供
    予下游廠商站成鞋業有限公司（下稱站成公司）之反光紗材
    料遭檢驗出有機錫測試超標，遭站成公司就材料損失及延誤
    所生費用請求損害賠償，並於於應付貨款中扣款美金44,575
    .57元（約新台幣1,259,260元），被告並另行支出送測費用
    5,208元，以及重製費用323,925元，共計329,133元，被告
    自得向出賣人主張不完全給付所生之損害賠償責任，並為抵
    銷之抗辯等語。
三、兩造經本院整理及協議簡化爭點，同意成立爭點整理協議如
    下：
　㈠不爭執事項：
　⒈被告向賣方就附表所示反光紗產品之買賣達成合意，購買金
    額及清償日期，均如附表所示，並已交付附表之產品。
　⒉賣方提供之反光紗，如從被證2之測試報告數據觀之，符合歐
    盟ROHS的標準，且依被證2、3、9之測試報告以觀，亦符合
    歐盟REACH之標準（卷397頁）。
  ⒊被告於109年5月29日將反光紗送至高雄SGS公司檢測，從被證
    3之測試報告（中譯如卷231-233頁），該反光紗有DOT（二
    辛基錫）標準檢測結果42.2mg/kg，違反不得超出1mg/kg之
    標準。
  ⒋被證3之測試報告之檢測標準，與歐盟REACH之標準並不完全
    相同。
  ⒌109年5月21日，被告之職員陳美鳳與朱姵穎以line聯繫，內
    容如被證10（卷243-248頁）。
  ⒍被告於109年9月22日以鹿港彰濱郵局存證號碼117號存證信函
    ，向原告表示反光紗有機錫成分超標，遭客戶索賠。
  ⒎被告於110年2月3日言詞辯論期日，主張依民法第255條解除
    契約，意思表示於當日到達原告。
  ㈡爭執事項：
  ⒈兩造之間有無系爭反光紗之買賣合意？
  ⒉賣方所交付的產品，其中有機錫的成分，買賣雙方有無約定
    以被證3的檢驗報告之檢驗項目為約定標準？
  ⒊原告有無保證提供給被告之反光紗，會符合被證3之檢測標準
    ？
  ⒋被告於109年5月29日將反光紗送至高雄SGS公司檢測，做成被
    證3之測試報告（中譯如卷231-233頁），該反光紗是否為原
    告出貨之反光紗？
  ⒌如賣方提供之反光紗有瑕疵，原告主張被告雖稱3月就接到下
    游廠商的消息，但在5、6月還是向原告訂購相同的產品，依
    民法第356條被告應從速檢查，被告怠於從速檢查及通知，
    視為承認受領物，有無理由？
  ⒍被告抗辯依民法第227條第1項、第255條解除契約，有無理由
    ？
  ⒎如被告不能解除契約，被告抗辯依民法第227條第2項、360條
    規定向原告請求損害賠償1,588,393元（1,259,260+329,133
    ＝1,588,393），並對原告請求之金額主張抵銷，有無理由？
四、得心證之理由：
  ㈠原告主張兩造為系爭產品之買賣當事人一節，被告先為自認
    （卷39頁），嗣改稱出賣人為臺灣微粒有限公司等語，然依
    材料訂購單之記載，被告採購系爭產品之對象均為原告，對
    帳單亦係由原告出具，有材料訂購單、對帳單可證外，被告
    亦自承是原告開發票向被告請款（卷452頁），被告之存證
    信函寄發對象亦為原告，有存證信函可證（卷75頁），足見
    被告交易對象為原告，因此出賣人方面聯絡之人朱姵穎不論
    是原告或臺灣微粒有限公司之職員，均不影響原告為出賣人
    之事實。故原告之主張，核屬有據，應堪採信。被告辯稱出
    賣人為臺灣微粒有限公司云云，與上開事證不符，未能採取
    。
　㈡按因可歸責於債務人之事由，致為不完全給付者，債權人得
    依關於給付遲延或給付不能之規定行使其權利。依契約之性
    質或當事人之意思表示，非於一定時期為給付不能達其契約
    之目的，而契約當事人之一方不按照時期給付者，他方當事
    人得不為前條之催告，解除其契約。民法第227條第1項、第
    255條分別定有明文。因此必須債務人有可歸責事由，致為
    不完全給付，債權人始得依給付遲延或給付不能之規定，行
    使權利，且必須債務人不按時期給付致不能達其契約目的時
    ，方得解除契約。經查:原告交付附表所示系爭產品，係符
    合歐盟ROHS、REACH之標準等情，既為兩造所不爭執，應可
    認定。被告雖答辯稱兩造約定以被證3的檢驗報告之檢驗項
    目為約定標準等語，然證人即被告之廠務主管陳美鳳到庭證
    述略謂:被證3之標準，與歐盟ROHS、REACH之標準會有差異
    ，實際差異內容我請實驗室的人做判定，我們跟廠商的標準
    都是依照品牌的標準，而品牌標準是PS&C Manual Version 
    4.0-Final，在下訂購單時沒有提供給原告公司人員，沒有
    說要給哪個品牌用，所以是事後客人通知才知道不符合標準
    ，6月所下訂購單沒有特別標註要符合SGS標準，因為負責的
    人是王小姐，王小姐沒注意到異常的問題，我們內部就這部
    分要再檢討等語明確，其證詞核與LINE通訊對話擷圖、材料
    訂購單相符，足徵兩造就系爭產品，並未就PS&C Manual Ve
    rsion 4.0-Final之品牌標準有所約定或保證。是以被告所
    辯雙方約定以被證3檢驗報告之檢驗項目為標準，原告保證
    提供給被告之反光紗，會符合被證3之檢測標準云云，洵屬
    無據，不能採信。從而，被告聲請鑑定系爭產品是否符合被
    證3檢驗報告之檢驗項目，亦無必要。又原告提供之系爭產
    品已符合歐盟ROHS、REACH之標準，已如前述，自難認原告
    有何不完全給付或不按時給付之情形，更難認有何可歸責於
    原告之事由，故被告答辯依民法第227條第1項、第255條解
    除契約等語，於法不合，為無理由。
  ㈢又民法第227條第2項規定:「因不完全給付而生前項以外之損
    害者，債權人並得請求賠償」；同法第360條亦規定:「買賣
    之物，缺少出賣人所保證之品質者，買受人得不解除契約或
    請求減少價金，而請求不履行之損害賠償；出賣人故意不告
    知物之瑕疵者亦同」。查本件原告出售之系爭產品並無不完
    全給付之情形，原告不曾保證系爭產品會符合PS&C Manual 
    Version 4.0-Final之品牌標準，均如前所述，故被告答辯
    稱依民法第227條第2項、360條規定向原告請求損害賠償1,5
    88,393元，並對原告請求之金額主張抵銷，均與上法律規定
    之要件不符，自無理由。
　㈣再按買受人對於出賣人，有交付約定價金及受領標的物之義
    務；又給付有確定期限者，債務人自期限屆滿時起，負遲延
    責任；遲延之債務，以支付金錢為標的者，債權人得請求依
    法定利率計算之遲延利息；應付利息之債務，其利率未經約
    定，亦無法律可據者，週年利率為5%，民法第367條、第229
    條第1項、第233條第1項前段、第203條分別定有明文。查兩
    造就系爭產品之購買金額及清償日期，均約定如附表所示，
    原告並已交付附表之系爭產品，則原告請求被告給付1,215,
    661元，以及各依附表所示金額各自附表所示利息起算日起
    至清償日止，按週年利率百分之五計算之利息，即屬有據，
    應予准許。至於被告所辯依民法第264條規定之同時履行抗
    辯而拒絕付款等語，因原告交付之系爭產品並無不符約定品
    之情形，故被告此部分所辯，即與民法第264條規定不符，
    未能採取，被告仍應給付上開款項予原告。
　㈤綜上所述，原告依買賣契約法律關係，請求被告給付1,215,6
    61元，以及各依附表所示金額各自附表所示利息起算日起至
    清償日止，按週年利率百分之五計算之利息，為有理由，
　　爰判決如主文第一項所示。
  ㈥本件兩造分別陳明願供擔保請准宣告假執行或免為假執行，
    經核無不合，爰分別酌定相當擔保金額准許之。
  ㈦本件事證已經明確，兩造其餘攻擊防禦方法及所提之證據，
    經審酌後認為對於判決結果不生影響，就不再逐一論述，附
    此敘明。
五、訴訟費用負擔之依據：民事訴訟法第78條。
中　　華　　民　　國　　111 　年　　4 　　月　　27　　日
                  民事第二庭    法　官　陳弘仁
以上正本係照原本作成。
如對判決上訴，應於判決送達後20日內向本院提出上訴狀。如委
任律師提起上訴者，應一併繳納上訴審裁判費。
中　　華　　民　　國　　111 　年　　4 　　月　　27　　日
                                書記官　許雅涵

附表:
編號 購買反光紗時間 反光紗產品規格、數量。   價  金 （新台幣） 清償日期 利息起算日 1. 109年3月 SD-300S01、7040。 DD-100S01、56100。 SD-200S01、34320。 DD-100S01、56100。 DD-100S01、112200。 SD-150S01、3520。 DD-100S01、128700。 252,391元 109年5月31日 109年6月1日 2. 109年4月 DD-100S01、79200。 DD-100S01、75900。 SD-200S01、8580。 103,118元 109年6月30日 109年7月1日 3. 109年5月 SD-200S01、2860。 DD-100S01、59400。 SD-100S01、60720。 DD-100S01、178200。 DD-100S01、79200。 SD-200S01、28600。 DD-050S01、132000。 DD-050S01、132000。 DD-100S01、72600。 DD-100S01、79200。 417,325元 109年7月31日 109年8月1日 4. 109年6月 DD-100S01、145200。 DD-100S01、79200。 DD-100S01、42900。 DD-100S01、79200。 DD-100S01、79200。 DD-100S01、79200。 DD-100S01、198000。 442,827元 109年8月31日 109年9月1日